# 大额现金收支的情况如何写沟通函？

提问人：kts533 时间：2013-10-26 07:36:46
1 、企业 10 月份从银行提取现金 100 万元，用于发放职工的差旅费。 2 、企业 12 月份从银行提取现金 160 万元，用于发放奖励款请问违犯了哪条规定，如何写沟通函

回答人：chenyiwei
你看看《现金管理暂行条例》及其实施细则。 另外，现金付款没有痕迹，内控方面风险较大。

提问人：kts533 时间：2013-10-26 08:46:49
现金的使用范围，企业可用现金支付的款项有以下八种： 1.支付职工个人的工资、奖金、津贴。 2.支付职工的抚恤金、丧葬补助费以及各种劳保、福利，国家规定的对个人的其他支出。 3.支付个人劳务报酬。 4.根据国家规定发给个人的科学技术、文化艺术、体育等各种奖金。 5.支付向个人收购农副产品和其他物资的价款。 6.出差人员必须随身携带的差旅费。 7.结算起点（ 1000 元）以下的零星支出。 8.经中国人民银行确定需要支付现金的其他支出。
这里说奖金和差旅费可以用现金支付，是不是企业那个就符合规定了？

回答人：chenyiwei
《现金管理暂行条例》是 1988 年制定的，当时的个人银行业务远没有今天这样发达，更没有银行卡之类。现在很多企业都规定差旅费预支一定金额以上直接打入银行卡；就劳务费而言，提取少量现金支付几个人的劳务费是有可能的，但 100 万的提现金额似乎偏多，而且对业务的真实性质也不好认定。在这种情况下，企业为何不使用更安全、更便捷的银行支付方式，除了表明内控缺陷以外，是否还表明较高程度的舞弊风险？